Inventaris van de verbaalarchieven van het Ministerie van Financiën: Afdeling Personeel, 1831-1929
Nationaal Archief, Den Haag
Ministerie van Financiën: Afdeling Personeel
Financiën / Personeel
1831-1929
F25539
239.25 meter; 2060 inventarisnummers.
Normale geschreven, getypte en gedrukte documenten, geen bijzondere handschriften.
Nationaal Archief, Den Haag
Ministerie van Financiën / Afdeling Personeel, 1831-1929
Het archief maakt deel uit van de 3e Afdeling van het Ministerie van Financiën. Het bevat resoluties (besluiten) en ingekomen stukken van de Administratie der Directe Belastingen, In- en Uitgaande Rechten en Accijnzen (Afdeling Personeel) en van de Administratie der Belastingen over de periode 1831-1929.
Archiefvorming
Geschiedenis van de archiefvormer
In de periode tot 1845 behandelde deze afdeling de personeelszaken voor de gehele buitendienst van het ministerie. In de periode 1845-1926 de personeelszaken van de administraties der directe belastingen, invoerrechten en accijnzen, alsmede van de Rijnvaart en van de Waarborgkantoren. Bij de oprichting van de Administratie der Belastingen in 1926 werd de afdeling Personeel weer gecentraliseerd voor de gehele belastingdienst. In 1929 werd de afdeling als de Afdeling Personeel van de Belastingdienst opgenomen in de Centrale Directie. Tot deze directie behoorde ook een Afdeling Organisatie van de Belastingdienst, welke vooral met de materiële voorzieningen van deze dienst was belast. De personeelszaken van de registratie, het kadaster en de hypotheken werden in de periode 1845-1926 door de Administratie der Registratie etc behartigd, het posterij-personeel in de periode 1845-1877 door de afdeling Posterijen en het ministeriepersoneel had gedurende de gehele periode 1831-1940 het Secretariaat als haar personeelsafdeling.
Geschiedenis van het archiefbeheer
Gedurende de gehele periode hebben de afdelingen en administraties van het ministerie hun archivalia in beginsel geordend tot één centraal verbaalarchief, waarbij de besluiten van de minister chronologisch geordend werden op datum van afdoening. Enkele afdelingen hebben echter uit praktische overwegingen gemeend deze centrale ordening te moeten verlaten. Hun stukken werden, na gelicht te zijn uit het verbaalarchief, geordend tot dossiers en bundels op onderwerp. Door deze opsplitsing waren tot 1995 de volgende bestanddelen te onderscheiden:
Het openbare verbaalarchief, chronologisch geordend op datum van afdoening, 1831-1935. Omvang 1245 meter.
Het kabinets/geheime verbaalarchief, chronologisch geordend op datum van afdoening, 1831-1940. Omvang 38 meter.
Het dossierarchief over de periode 1831-1918, dat voornamelijk bestaat uit dossiers van het Generaal Secretariaat, de Administraties van de Generale Thesaurie en van 's-Rijks Uitgaven, de Afdeling Posterijen en de Afdeling Telegrafie. Voorts bestaat dit archief nog uit een aantal losse items van de "belastingafdelingen" (Rijnvaart, handelstraktaten, Ambulante Recherche, Algemeen Zegelkantoor etc). De inventaris op dit bestand, omvang 55 meter, is vervallen, thans is het 2.08.41.
Het dossierarchief over de periode 1919-1940, dat voornamelijk bestaat uit dossiers van het Secretariaat, de Thesaurie, het Kabinet en voorts enige commissiearchieven. Toegankelijk met behulp van inventaris 2.08.41. Omvang 145 meter.
Het dossierarchief van de Afdeling Pensioenen over de periode (1860) 1904-1933, waarin tevens opgenomen het archief van het Bemiddelingsbureau Wachtgelders 1922-1932. Zie inventaris 2.08.35.01. Omvang 8 meter.
Het archief van de Afdeling Erediensten over de periode 1871-1940. Zie inventaris 2.08.13. Omvang 40 meter.
De archivalia van de Afdeling Domeinen, die onderverdeeld zijn in de perioden 1823-1868 (hierin tevens de periode 1823-1840 van het Amortisatie Syndicaat), 1869-1913 en 1914-1944. Zie de inventarissen 2.08.16 t/m 21 en 2.08.34.
De archivalia van de Afdeling Rijksgebouwen (1922-1940) zijn geheel geïncorporeerd in het archief van de Rijksgebouwendienst. Dit archief berust nog bij de Rijksgebouwendienst.
Het archief van de Afdeling Kadaster is in vroeger dagen grotendeels illegaal door het ministerie van Financiën vernietigd.
Het probleem bij het openbaar verbaalarchief was echter, dat het afsplitsen van stukken naar afdelingsarchieven geenszins consequent is geschied, waardoor het kan voorkomen, dat men in bepaalde perioden nog ruimschoots stukken in het verbaal aantreft, die in een latere fase tot een dossier zijn gevormd. Wel kan gezegd worden, dat het merendeel en daarmee tevens de meer belangrijke archivalia van het Secretariaat, de Thesaurie, de Rijksuitgaven en van de afdelingen Posterijen en Telegrafie uit het verbaal verwijderd zijn. Het openbaar verbaal bestond aldus voornamelijk uit archivalia afkomstig van de "belastingafdelingen" van het Ministerie.
De verwerving van het archief
De rechtstitel is (nog) onbekend
Inhoud en structuur van het archief
2.08
Ordening van het archief
Wijze van raadplegen van het verbaalarchief.
Blijkens de agenda's is het ministerie na de samenvoeging in 1831 pas op 1 januari 1833 begonnen met de vorming van een centraal verbaalarchief (dit gaat voor het geheim archief niet op). Feitelijk heeft dit niet veel betekenis, aangezien alle stukken van het Secretariaat, de Thesaurie en de Rijksuitgaven over 1831-1832 in het dossierarchief zijn opgenomen. In verband met de overdracht rond 1905 van het oude ministeriearchief naar het Algemeen Rijksarchief, is de cesuur op 1830/1831 aangebracht, zodat het archief op 1 januari 1831 aanvangt in plaats van in september 1831.
Bij het openbaar verbaal is tot 1920 dagelijks een agenda van afgedane stukken gevoegd. Per afdeling wordt hierin aantekening gehouden over de herkomst en de inhoud van het stuk en wordt kortelings de strekking van de beschikking omschreven. Na 1920 is een numerieke lijst van het aantal beschikkingen bijgevoegd met aanduiding van de behandelende afdeling. Bovendien zijn er vanaf 1914 per afdeling de z.g. rubriekenlijsten: dagelijkse nummerlijsten van de beschikkingen met verwijzing naar de indexrubrieken.
De per jaar samengestelde alfabetische indices van het Ministerie van Financiën beslaan de periode 1831-1935 en zijn onderverdeeld naar de volgende administraties en afdelingen:
Generaal Secretariaat, 1831-1913; (Kabinet en) Secretarie, 1913-1935; Administratie van 's-Rijks Uitgaven, 1831-1869; Administratie van de Generale Thesaurie, 1831-1923; Afdeling Pensioenen, 1904-1933; Bemiddelingsbureau Wachtgelders, 1923-1933. De Generale Thesaurie is per 21 maart 1923 een eigen index gaan voeren (zie inv.nrs. 9027-9067: agenda's, indices en klappers).
Administratie der Directe Belastingen, In- en Uitgaande Rechten en Accijnzen, 1831-1878; Administratie der Directe Belastingen, Invoerrechten en Accijnzen, 1879-1926; Administratie der Belastingen (uitgezonderd de indirecte belastingen), 1926-1935; Afdeling Personeel, 1831-1935; Afdeling Rijksgebouwen, 1922-1935; Afdeling Comptabiliteit, 1930-1935.
Registratie en Loterijen, 1831-1863; Registratie (en Domeinen), 1864-1873; Registratie, 1874-1893; Administratie van de Registratie, Hypotheken en het Kadaster, 1894-1926; Afdeling Indirecte Belastingen van de Administratie der Belastingen, 1926-1935; Afdeling Kadaster, 1926-1929; Afdeling Hypotheken en Kadaster, 1930-1935.
Afdeling Posterijen, 1831-1877.
De afdelingen van het ministerie hebben bij het samenstellen van de indices in de loop van ruim honderd jaar een sterk wisselend aantal indexrubrieken gebruikt, waardoor het soms moeilijk is te bepalen in welke rubriek een bepaalde categorie stukken wordt vermeld. Om dit te ondervangen is van iedere index een alfabetische rubriekenlijst met klapper over de gehele periode 1831-1935 gemaakt, die de jaren vermeldt waarin een bepaalde rubriek in de index voorkomt. Het betreft de inventarissen onder nummer:
2.08.09 Hoofdenlijst en klapper Secretariaat, Thesaurie etc,
2.08.10 Hoofdenlijst en klapper Directe Belastingen,
2.08.11 Hoofdenlijst en klapper Indirecte Belastingen,
2.08.12 Hoofdenlijst en klapper Posterijen (1831-1877).
Bij een onderzoek zal men eerst moeten bepalen tot de competentie van welke afdeling of administratie een bepaalde zaak behoorde. In de betreffende indexrubriek in de index vindt men alle stukken omschreven, die in dat jaar over een bepaalde kwestie zijn behandeld met een verwijzing naar de afdoeningsdatum en het nummer.
Heeft men deze datum en nummer gevonden, dan kan men via de agenda's nagaan welke afdeling dit stuk heeft behandeld. Zo het niet is vernietigd, zal dat stuk in het verbaal van de betreffende afdeling te vinden zijn.
Men dient zich wel te realiseren, dat niet ieder archiefstuk bewaard is gebleven: bepaalde categorieën stukken zijn deels of geheel uit het verbaalarchief vernietigd of zijn ondergebracht in een dossier. In c. 90% van de gevallen is dat aangetekend in de agenda, of staat dat vermeld op een verwijsbriefje, die bij de agenda's zijn gevoegd.
Naast de index hebben de afdelingen tevens klappers op namen aangelegd, die direct verwijst naar de afdoeningsdatum. Tevens zijn er bijzondere namenklappers (gratificaties, op namen van N.V.'s, op salarisinhoudingen etc) bijgehouden.
Aanwijzingen voor de gebruiker
Openbaarheidsbeperkingen
Volledig openbaar.
Materiële beperkingen
Andere toegang
Op de stamlijsten van Belastingambtenaren in de regionale diensten van de Direkte Belastingen, In- en Uitgaande Rechten en Accijnzen (inventarisnummers 1996-2048) is een digitale index (oud nr. 2.08.08) beschikbaar.
Aanvraaginstructie
Openbare archiefstukken kunnen online worden aangevraagd en gereserveerd. U kunt dit ook via de terminals in de studiezaal van het Nationaal Archief doen. Om te kunnen reserveren dient u de volgende stappen te volgen:
U maakt een profiel aan op www.gahetna.nl, en logt vervolgens in
Via de archiefinventaris (alleen de beschrijvingen met rode nummers) selecteert u het gewenste archiefstuk door op de knop 'Reserveren' te klikken
In het volgende scherm geeft u aan op welke dag u het archiefstuk wilt inzien
Indien u zich bevindt in de studiezaal en een tafelnummer heeft ontvangen kunt u dit nummer vermelden. Als u geen tafelnummer heeft kunt u tafelnummer 777 laten staan
Vervolgens bevestigt u uw reservering door deze te versturen.
Verwant materiaal
Beschikbaarheid van kopieën
Verwante archieven
Voor een algemene inleiding op de archieven van het Ministerie van Financiën zie toegang 2.08.05.01 Inventaris van de agenda's en eigentijdse toegangen op het openbaar verbaal archief van het Ministerie van Financiën, 1831-1935.
Bijlagen
Naamlijst van de ministers van Financiën
Titels
29-11-1813 - 06-04-1814 Commissaris-generaal van Financiën
06-04-1814 - 16-09-1815 Secretaris van staat
sinds 16-09-1815 Minister
Bewindslieden
29-11-1813 - 06-04-1814 Canneman, E.
06-04-1814 - 11-04-1821 Six van Oterleek, mr. C.C. baron
11-04-1821 - 01-05-1821 Noël Simons, F.A. (ad interim)
01-05-1821 - 30-03-1824 Elout, mr. C.T.
30-03-1824 - 12-04-1828 Appelius, mr. J.H.
12-04-1828 - 10-06-1828 Ossewaarde, P.A. (a.i.)
10-06-1828 - 05-01-1837 Tets van Goudriaan, mr. A.W.N. van
10-01-1837 - 01-06-1837 Gennep, mr. A. van (a.i.)
01-06-1837 - 09-01-1840 Beelaerts van Blokland, jhr. mr. G.
09-01-1840 - 31-07-1840 Gennep, mr. A. van (a.i.)
31-07-1840 - 25-06-1843 Rochussen, J.J.
25-06-1843 - 22-09-1843 Heim van Duivendijke, mr. J.A. ridder van der
22-09-1843 - 01-01-1848 Hall, mr. F.A. van
01-01-1848 - 25-03-1848 Rappard, mr. W.L.F.C. ridder van
25-03-1848 - 17-05-1848 Schimmelpenninck, G. graaf
17-05-1848 - 03-06-1848 Ossewaarde, P.A. (a.i.)
03-06-1848 - 19-04-1853 Bosse, mr. P.P. van
19-04-1853 - 05-01-1854 Doorn, E.C.U. van
06-01-1854 - 01-05-1854 Hall, mr. F.A. van (a.i.)
01-05-1854 - 18-03-1858 Vrolik, dr. A.
18-03-1858 - 23-02-1860 Bosse, mr. P.P. van
23-02-1860 - 23-02-1861 Hall, mr. F.A. baron van
23-02-1861 - 14-03-1861 Lotsy, mr. J.S. (a.i.)
14-03-1861 - 31-01-1862 Tets van Goudriaan, jhr. mr. J.G.H. van
01-02-1862 - 27-11-1865 Betz, G.H.
27-11-1865 - 10-02-1866 Olivier, mr. N. (a.i.)
10-02-1866 - 01-06-1866 Bosse, mr. P.P. van
01-06-1866 - 03-06-1868 Schimmelpenninck, mr. R.J. graaf
03-06-1868 - 04-01-1871 Bosse, mr. P.P. van
04-01-1871 - 06-07-1872 Blussé van Oud Alblas, mr. P.
06-07-1872 - 27-08-1874 Delden, mr. A. van
27-08-1874 - 03-11-1877 Heim, mr. H.J. baron van der
03-11-1877 - 20-08-1879 Gleichman, mr. J.G.
20-08-1879 - 13-06-1881 Vissering, mr. S.
13-06-1881 - 23-04-1883 Lynden van Sandenburg, mr. C.T. graaf van
23-04-1883 - 04-05-1885 Grobbee, W.J.L.
05-05-1885 - 21-04-1888 Bloem, J.C.
21-04-1888 - 21-08-1891 Godin de Beaufort, jhr. mr. K.A.
21-08-1891 - 09-05-1894 Pierson, mr. N.G.
09-05-1894 - 26-07-1897 Sprenger van Eyk, mr. J.P.
26-07-1897 - 01-08-1901 Pierson, mr. N.G.
01-08-1901 - 16-08-1905 Harte van Tecklenburg, mr. J.J.I.
16-08-1905 - 11-02-1908 Meester, mr. T.H. de
12-02-1908 - 29-08-1913 Kolkman, mr. M.J.C.
29-08-1913 - 24-10-1914 Bertling, A.E.J.
24-10-1914 - 08-02-1916 Treub, mr. M.W.F.
08-02-1916 - 22-02-1917 Gijn, mr. dr. A. van
22-02-1917 - 09-09-1918 Treub, mr. M.W.F.
09-09-1918 - 28-07-1921 Vries, mr. dr. S. de
28-07-1921 - 11-08-1923 Geer, jhr. mr. D.J. de
11-08-1923 - 08-03-1926 Colijn, H.
08-03-1926 - 26-05-1933 Geer, jhr. mr. D.J. de
26-05-1933 - 24-06-1937 Oud, mr. P.J.
24-06-1937 - 19-05-1939 Wilde, mr. J.A. de
19-05-1939 - 25-07-1939 Colijn, dr. H. (a.i.)
25-07-1939 - 10-08-1939 Bodenhaus, C.W.
10-08-1939 - 03-09-1940 Geer, jhr. mr. D.J. de
Beschrijving van de series en archiefbestanddelen
- Resoluties (besluiten) en ingekomen stukken van de Administratie der Directe Belastingen, In- en Uitgaande Rechten en Accijnzen van het Ministerie van Financiën (Afdeling Personeel), 1831 januari 14 - 1926 januari 30; 1-1869; 1869 pakken
  - 1831 januari 14 - 1832 februari 24, 1
  - 1832 maart 19 - 1834 april 3, 2
  - 1834 mei 3 - 1842 april 30, 3
  - 1842 mei 3 - november 30, 4
  - 1842 december 1 - 1843 april 18, 5
  - 1843 april 20 - augustus 19, 6
  - 1843 augustus 25 - 1844 februari 16, 7
  - 1844 februari 19 - mei 6, 8
  - 1844 mei 10 - september 6, 9
  - 1844 september 11 - december 12, 10
  - 1844 december 14 - 1845 april 11, 11
  - 1845 april 15 - juni 17, 12
  - 1845 juni 12 - september 22, 13
  - 1845 september 24 - december 31, 14
  - 1846 januari 2 - februari 20, 15
  - 1846 februari 24 - maart 23, 16
  - 1846 maart 24 - april 21, 17
  - 1846 april 23 - mei 23, 18
  - 1846 mei 25 - juni 26, 19
  - 1846 juni 27 - augustus 4, 20
  - 1846 augustus 8 - september 4, 21
  - 1846 september 5 - oktober 17, 22
  - 1846 oktober 20 - november 20, 23
  - 1846 november 21 - december 31, 24
  - 1847 januari 2 - februari 4, 25
  - 1847 februari 5 - maart 20, 26
  - 1847 maart 24 - mei 8, 27
  - 1847 mei 10 - juni 15, 28
  - 1847 juni 17 - augustus 14, 29
  - 1847 augustus 16 - september 14, 30
  - 1847 september 15 - oktober 21, 31
  - 1847 oktober 22 - november 27, 32
  - 1847 november 29 - december 31, 33
  - 1848 januari 4 - februari 8, 34
  - 1848 februari 10-29, 35
  - 1848 maart 3 - mei 13, 36
  - 1848 mei 15 - augustus 12, 37
  - 1848 augustus 16 - oktober 17, 38
  - 1848 oktober 18 - december 20, 39
  - 1848 december 21 - 1849 februari 28, 40
  - 1849 maart 1 - april 30, 41
  - 1849 mei 1 - juni 14, 42
  - 1849 juni 15 - juli 30, 43
  - 1849 augustus 1 - oktober 10, 44
  - 1849 oktober 11 - december 31, 45
  - 1850 januari 5 - maart 30, 46
  - 1850 april 2 - juli 8, 47
  - 1850 juli 9 - september 10, 48
  - 1850 september 11 - november 25, 49
  - 1850 november 27 - 1851 januari 30, 50
  - 1851 februari 3 - maart 31, 51
  - 1851 april 1 - mei 27, 52
  - 1851 mei 31 - juli 31, 53
  - 1851 augustus 1 - september 23, 54
  - 1851 september 24 - november 10, 55
  - 1851 november 11 - december 31, 56
  - 1852 januari 1-31, 57
  - 1852 februari 4 - maart 18, 58
  - 1852 maart 19 - april 19, 59
  - 1852 april 20 - juni 3, 60
  - 1852 juni 4 - juli 14, 61
  - 1852 juli 16 - augustus 30, 62
  - 1852 september 2 - oktober 8, 63
  - 1852 oktober 11 - november 12, 64
  - 1852 november 13 - december 17, 65
  - 1852 december 18 - januari 26, 66
  - 1853 januari 27 - februari 19, 67
  - 1853 februari 21 - maart 15, 68
  - 1853 maart 16 - april 18, 69
  - 1853 april 19 - mei 28, 70
  - 1853 mei 31 - juni 23, 71
  - 1853 juni 27 - juli 13, 72
  - 1853 juli 14 - augustus 19, 73
  - 1853 augustus 20 - september 28, 74
  - 1853 september 29 - oktober 25, 75
  - 1853 oktober 29 - november 30, 76
  - 1853 december 2-31, 77
  - 1854 januari 2-30, 78
  - 1854 februari 1-28, 79
  - 1854 maart 1-april 3, 80
  - 1854 april 4 - mei 3, 81
  - 1854 mei 4 - juni 10, 82
  - 1854 juni 13 - juli 18, 83
  - 1854 juli 20 - september 2, 84
  - 1854 september 5-30, 85
  - 1854 oktober 2-31, 86
  - 1854 november 1-30, 87
  - 1854 december 1 - 1855 januari 12, 88
  - 1855 januari 13 - februari 23, 89
  - 1855 februari 27 - maart 31, 90
  - 1855 april 3 - mei 1, 91
  - 1855 mei 2 - juni 5, 92
  - 1855 juni 7 - juli 12, 93
  - 1855 juli 13 - augustus 14, 94
  - 1855 augustus 15 - september 27, 95
  - 1855 september 28 - november 10, 96
  - 1855 november 12 - december 19, 97
  - 1855 december 20 - 1856 januari 31, 98
  - 1856 februari 5 - maart 8, 99
  - 1856 maart 11 - april 9, 100
  - 1856 april 10 - mei 8, 101
  - 1856 mei 9 - juni 3, 102
  - 1856 juni 4 - juli 9, 103
  - 1856 juli 11 - augustus 20, 104
  - 1856 augustus 21 - september 20, 105
  - 1856 september 23 - oktober 22, 106
  - 1856 oktober 23 - november 21, 107
  - 1856 november 24 - december 18, 108
  - 1856 december 19 - 1857 januari 31, 109
  - 1857 februari 3 - maart 12, 110
  - 1857 maart 13 - april 20, 111
  - 1857 april 21 - mei 15, 112
  - 1857 mei 18 - juni 24, 113
  - 1857 juni 25 - augustus 4, 114
  - 1857 augustus 5 - september 8, 115
  - 1857 september 9 - november 7, 116
  - 1857 november 9 - december 2, 117
  - 1857 december 4-31, 118
  - 1858 januari 4 - februari 2, 119
  - 1858 februari 4 - maart 3, 120
  - 1858 maart 4-27, 121
  - 1858 maart 29 - april 21, 122
  - 1858 april 22 - mei 29, 123
  - 1858 juni 1-29, 124
  - 1858 juli 2-31, 125
  - 1858 augustus 3-31, 126
  - 1858 september 1-30, 127
  - 1858 oktober 1-27, 128
  - 1858 oktober 28 - november 30, 129
  - 1858 december 2-31, 130
  - 1859 januari 4-24, 131
  - 1859 januari 25 - februari 21, 132
  - 1859 februari 22 - maart 18, 133
  - 1859 maart 19 - april 11, 134
  - 1859 april 12 - mei 3, 135
  - 1859 mei 5-30, 136
  - 1859 mei 31 - juni 24, 137
  - 1859 juni 27 - juli 12, 138
  - 1859 juli 13 - augustus 9, 139
  - 1859 augustus 10 - september 13, 140
  - 1859 september 14 - oktober 11, 141
  - 1859 oktober 12 - november 8, 142
  - 1859 november 9 - december 17, 143
  - 1859 december 19-31, 144
  - 1860 januari 4-30, 145
  - 1860 januari 31 - februari 21, 146
  - 1860 februari 22 - maart 27, 147
  - 1860 maart 29 - april 16, 148
  - 1860 april 17 - mei 14, 149
  - 1860 mei 16 - juni 19, 150
  - 1860 juni 22 - juli 16, 151
  - 1860 juli 17 - augustus 14, 152
  - 1860 augustus 15-30, 153
  - 1860 september 1-24, 154
  - 1860 september 25 - oktober 19, 155
  - 1860 oktober 23 - november 6, 156
  - 1860 november 8 - december 6, 157
  - 1860 december 10-31, 158
  - 1861 januari 2 - februari 8, 159
  - 1861 februari 12 - maart 15, 160
  - 1861 maart 19 - april 6, 161
  - 1861 april 8 - mei 7, 162
  - 1861 mei 8-30, 163
  - 1861 juni 4 - juli 3, 164
  - 1861 juli 4-30, 165
  - 1861 augustus 1-26, 166
  - 1861 augustus 28 - september 12, 167
  - 1861 september 13 - oktober 10, 168
  - 1861 oktober 11 - november 8, 169
  - 1861 november 9-30, 170
  - 1861 december 2-31, 171
  - 1862 januari 2-31, 172
  - 1862 februari 4-28, 173
  - 1862 maart 4-24, 174
  - 1862 maart 25 - april 15, 175
  - 1862 april 16 - mei 12, 176
  - 1862 mei 13 - juni 16, 177
  - 1862 juni 17 - juli 17, 178
  - 1862 juli 18 - augustus 19, 179
  - 1862 augustus 20 - september 25, 180
  - 1862 september 26 - oktober 31, 181
  - 1862 november 1 - december 9, 182
  - 1862 december 11 - 1863 januari 24, 183
  - 1863 januari 27 - 3 maart, 184
  - 1863 maart 4-26, 185
  - 1863 maart 27 - april 23, 186
  - 1863 april 28 - mei 28, 187
  - 1863 mei 30 - juli 11, 188
  - 1863 juli 13 - augustus 21, 189
  - 1863 augustus 25 - september 16, 190
  - 1863 september 17 - oktober 20, 191
  - 1863 oktober 21 - november 20, 192
  - 1863 november 21 - december 31, 193
  - 1864 januari 2 - februari 29, 194
  - 1864 maart 1-24, 195
  - 1864 maart 26 - april 26, 196
  - 1864 april 27 - mei 31, 197
  - 1864 juni 2 - juli 6, 198
  - 1864 juli 7 - augustus 31, 199
  - 1864 september 1 - oktober 20, 200
  - 1864 oktober 25 - december 31, 201
  - 1865 januari 4 - februari 22, 202
  - 1865 februari 23 - april 6, 203
  - 1865 april 11 - mei 26, 204
  - 1865 mei 27 - juli 7, 205
  - 1865 juli 8 - september 6, 206
  - 1865 september 7 - oktober 18, 207
  - 1865 oktober 19 - november 28, 208
  - 1865 november 29 - december 31, 209
  - 1866 januari 2 - februari 16, 210
  - 1866 februari 21 - maart 26, 211
  - 1866 maart 28 - april 28, 212
  - 1866 april 30 - mei 31, 213
  - 1866 juni 4 - juli 5, 214
  - 1866 juli 7 - september 10, 215
  - 1866 september 11 - november 5, 216
  - 1866 november 6 - december 31, 217
  - 1867 januari 4 - februari 12, 218
  - 1867 februari 13 - maart 14, 219
  - 1867 maart 16 - april 6, 220
  - 1867 april 8-30, 221
  - 1867 mei 1-27, 222
  - 1867 mei 28 - juni 28, 223
  - 1867 juli 3 - augustus 7, 224
  - 1867 augustus 10 - september 14, 225
  - 1867 september 17 - oktober 9, 226
  - 1867 oktober 11-24, 227
  - 1867 oktober 26 - november 13, 228
  - 1867 november 19 - december 6, 229
  - 1867 december 7-31, 230
  - 1868 januari 2 - februari 10, 231
  - 1868 februari 12 - maart 14, 232
  - 1868 maart 16 - april 11, 233
  - 1868 april 14-29, 234
  - 1868 mei 4 - juni 2, 235
  - 1868 juni 3-25, 236
  - 1868 juni 29 - augustus 4, 237
  - 1868 augustus 5 - september 3, 238
  - 1868 september 4 - oktober 2, 239
  - 1868 oktober 5-13, 240
  - 1868 oktober 16 - november 14, 241
  - 1868 november 16 - december 16, 242
  - 1868 december 17 - 1869 januari 20, 243
  - 1869 januari 21 - februari 20, 244
  - 1869 februari 23 - maart 22, 245
  - 1869 maart 24 - april 17, 246
  - 1869 april 20 - mei 11, 247
  - 1869 mei 13 - juni 8, 248
  - 1869 juni 11 - juli 6, 249
  - 1869 juli 12 - augustus 16, 250
  - 1869 augustus 17 - september 10, 251
  - 1869 september 11 - oktober 4, 252
  - 1869 oktober 7-26, 253
  - 1869 oktober 27 - november 24, 254
  - 1869 november 25 - december 23, 255
  - 1869 december 24 - 1870 januari 27, 256
  - 1870 januari 29 - maart 5, 257
  - 1870 maart 7-31, 258
  - 1870 april 1-30, 259
  - 1870 mei 3-30, 260
  - 1870 juni 1-18, 261
  - 1870 juni 20 - juli 25, 262
  - 1870 juli 26 - augustus 30, 263
  - 1870 augustus 31 - september 23, 264
  - 1870 september 24 - oktober 27, 265
  - 1870 oktober 28 - november 29, 266
  - 1870 november 30 - december 31, 267
  - 1871 januari 2-30, 268
  - 1871 februari 2 - maart 13, 269
  - 1871 maart 14 - april 6, 270
  - 1871 april 7 - mei 31, 271
  - 1871 juni 2-30, 272
  - 1871 juli 1 - augustus 24, 273
  - 1871 augustus 26 - september 18, 274
  - 1871 september 19 - oktober 4, 275
  - 1871 oktober 5 - november 1, 276
  - 1871 november 2 - december 5, 277
  - 1871 december 6-28, 278
  - 1872 januari 4-31, 279
  - 1872 februari 5-21, 280
  - 1872 februari 22 - maart 11, 281
  - 1872 maart 14-27, 282
  - 1872 april 2-18, 283
  - 1872 april 22 - mei 4, 284
  - 1872 mei 11-27, 285
  - 1872 mei 31 - juni 18, 286
  - 1872 juni 22 - juli 22, 287
  - 1872 juli 23 - augustus 24, 288
  - 1872 augustus 29 - september 14, 289
  - 1872 september 16 - oktober 5, 290
  - 1872 oktober 8-18, 291
  - 1872 oktober 19 - november 22, 292
  - 1872 november 23 - december 5, 293
  - 1872 december 6-31, 294
  - 1873 januari 3-31, 295
  - 1873 februari 1-28, 296
  - 1873 maart 1 - april 2, 297
  - 1873 april 4-20, 298
  - 1873 april 21 - mei 10, 299
  - 1873 mei 12 - juni 3, 300
  - 1873 juni 4-24, 301